【裁判字號】    95,交聲,902
【裁判日期】    951030
【裁判案由】    違反道路交通管理處罰條例聲明異議
【裁判全文】
臺灣臺北地方法院交通事件裁定         95年度交聲字第902號
原處分機關  臺北市交通事件裁決所
異  議  人
即受處分人  甲○○
上列受處分人因違反道路交通管理處罰條例案件，對於臺北市交
通事件裁決所中華民國95年9月18日所為之處分（原處分案號：
北市裁二字第裁22-AG0000000號）聲明異議，本院裁定如下：
    主      文
原處分撤銷。
甲○○汽車駕駛人，行經有燈光號誌管制之交岔路口闖紅燈，處
罰鍰新臺幣貳仟柒佰元，並記違規點數點。
    理      由
一、按汽車駕駛人，行經有燈光號誌管制之交岔路口闖紅燈者，
    處新臺幣（下同）1,800元以上5,400元以下罰鍰，道路交通
    管理處罰條例第53條第1項定有明文。且汽車駕駛人違反道
    路交通管理處罰條例第53條規定者，除應依該條所規定之罰
    鍰處罰外，並應記違規點數3點，道路交通管理處罰條例第
    63條第1項第3款亦定有明文。再行為人如係駕駛汽車闖紅燈
    行駛，嗣經警逕行舉發，而在舉發通知單上所載之應到案日
    期前聽候裁決，經主管機關調查後仍認定其有上開違規行為
    者，依違反道路交通管理事件統一裁罰基準及處理細則第44
    條第1項及違反道路交通管理事件統一裁罰基準表之規定，
    需對該行為人處以2,700元之罰鍰，並記違規點數3點。
二、本件異議人即受處分人甲○○於民國95年8月7日上午7時22
    分許，駕駛車牌號碼5588-FL號自用小客車行經臺北市○○
    區○○路119號前（南向北）鄰近陽光街路口處時，於設有
    燈光號誌管制之交岔路口闖紅燈，經臺北市政府警察局內湖
    分局設置之微電腦闖紅燈自動測速照相儀器拍照採證，以受
    處分人違反道路交通管理處罰條例第53條第1項規定掣單逕
    行舉發，嗣受處分人於95年8月28日（未逾應到案日期95年9
    月18日）向原處分機關提出申訴，經原處分機關函請舉發單
    位即臺北市政府警察局內湖分局交通分隊調查結果，仍認受
    處分人確有前述違規行為，遂依道路交通管理處罰條例第53
    條第1項規定，於95年9月18日裁處受處分人罰鍰2,700元，
    此有臺北市政府警察局北市警交大字第AG0000000號舉發違
    反道路交通管理事件通知單影本、臺北市交通事件裁決所違
    反道路交通管理事件裁決書（北市裁二字第裁22-AG0000000
    號）、交通違規案件陳述書影本、臺北市政府警察局內湖分
    局95年9月7日北市警內分交字第09533075100號書函影本各1
    件在卷足憑。
三、異議意旨略以：依舉發採證第一張照片所示，南北向與東西
    向均為紅燈，而異議人車輛已通過停止線，且異議人車輛受
    前方公車停駛又起動之影響而造成，故採證照片並不能證明
    車輛是亮紅燈時壓越停止線，反之車輛是在綠燈時通過停止
    線後才變換為紅燈，且受前車阻擋所致云云，請求撤銷原處
    分。
四、經查：
  (一)異議人固不否認駕駛車牌號碼5588-FL 號自用小客車於上揭
    時間行經設有燈光號誌管制之臺北市○○區○○路199號前
    交岔路口，惟否認有何違規情事，並以前揭情詞置辯。
  (二)惟查，上揭違規事實經舉發單位所設置之微電腦闖紅燈自動
    測速照相儀器拍照採證後加以舉發，此有卷附採證照片2幀
    在卷可稽，觀諸卷附採證違規照片2幀所示，於95年8月7日
    上午7時22分許，異議人所駕駛車牌號碼5588-FL號自用小客
    車行經該違規路段時，其行進方向之行車燈光管制號誌黃燈
    已亮3.9秒且轉為紅燈已亮1.2秒時，當時該車車身已全部越
    過停止線，後輪則正好經過S型感應線圈；於紅燈已亮2.1秒
    時，仍逕以時速46公里之速度往前通過該路口，並已行至該
    交岔路口中央，顯見該車於紅燈亮起時，並未停住仍逕自前
    行。又依採證照片所示，在異議人行進方向右側即設有行車
    管制燈光號誌可供辨識遵守，且無任何遮蔽而造成異議人無
    法看清此交通號誌之問題，異議人於行經此路段時應能注意
    到該處所設置之紅綠燈號誌，惟其卻未依該路口之紅燈停車
    ，而闖紅燈逕行前行，自屬違規。另異議人於異議意旨中陳
    述其因前方公車停駛又起動而造成違規情事，惟異議人於越
    過停止線後，經採證儀器先後拍照2次採證，第2張採證照片
    拍攝時距第1張採證照片拍攝時，僅相差0.9秒，第1張採證
    照片拍攝時，車號5588-FL號自小客車的煞車燈未亮，而第2
    張採證照片則顯示該車係以時速46公里之速度行進中且煞車
    燈亮起，且2張照片中該車與前方小型巴士之距離相仿，顯
    見該車於第2張採證照片拍攝時係在煞車減速中，顯非從時
    速0公里於0.9秒內即加速至46至公里以上復減速前進，核與
    異議人陳述之情節不符，顯係異議人卸責之詞，不足採信，
    本件事證明確，異議人確有上揭違規行為。
五、綜上所述，受處分人確有駕駛汽車，行經設有燈光號誌管制
    之交岔路口闖紅燈之違規行為，原處分機關據以裁罰固非無
    見，惟依首揭規定，受處分人有違反道路交通管理處罰條例
    第53條第1項之行為，除應依原條款處罰鍰外，亦應依同條
    例第63條第1項第3款之規定記違規點數3點，而原處分就此
    部分，僅依道路交通管理處罰條例第53條第1項之規定，裁
    處受處分人罰鍰2,700元，漏未依前開規定記違規點數3點，
    尚有違誤，受處分人聲明異議雖無理由，惟原處分機關既有
    前述可議之處，自亦無可維持，爰撤銷原處分，另諭知如主
    文所示內容之處分。
六、據上論斷，應依道路交通案件處理辦法第20條，裁定如主文
    。
中    華    民    國    95    年    10    月    30    日
                              交通法庭法  官  陳慧萍
以上正本證明與原本無異
如不服本裁定應於送達後5日內向本院提出抗告狀
                                      書記官  何適熹
中    華    民    國    95    年    11    月    1     日


司法院資訊處製作；財團法人民間司法改革基金會備份。
